No dia 5 de janeiro de 2020 às 9h no horário de Brasília, reuniram-se:
- Ayni
- Fábris Martins
- Gabrielle Weber
- Lucy Souza
- Raí 
- Viktor Nespolo
- Vitoria Faria
para deliberar sobre os seguintes tópicos:

1) Projeto exclusivo de trans para trans?

__Deliberação__: O projeto deve ser de trans para trans. Talvez permitindo a colaboração de tutores cis em um futuro.

2) Devemos estabelecer um limite de COLABORADORES (pessoas que fazem parte do projeto)? Se sim, quantos?

__Deliberação__: Neste momento inicial de estruturação e lançamento do projeto, manteremos apenas os membros originais como membros colaboradores (comitiva do anel): Alanys Matheusa, Ayni, Fábris Martins, Gabrielle Weber, Isabella, Lucy Souza, Raí, Viktor Nespolo, Vitoria Faria. Em um segundo momento, convidaremos novos membros colaboradores de acordo com sua capacidade e possibilidade para contribuir com o projeto. Finalmente, abriremos a inscrição para membros colaboradores.

3) Devemos estabelecer um limite de PARTICIPANTES (pessoas que buscam nosso projeto)? Se sim, quantos? Número total para o projeto? Ou número total por colaborador?

__Deliberação__: O número máximo de membros participantes em tutoria será determinado a partir do número de participantes que cada membro participante se dispor a tutorar. Estabelecemos que um membro colaborador pode tutorar no máximo 5 membros participantes.

4) Devemos estabelecer pré-requisitos para os COLABORADORES? Se sim, o que sugerem?

__Deliberação__: O membro colaborador deve ser trans e ter diploma universitário ou técnico ou notório conhecimento em alguma área do saber.

5) Como devemos organizar o processo para entrada/convite de novos COLABORADORES?

__Deliberação__: Um novo membro colaborador deve submeter um mini CV, ser entrevistado e aprovado por maioria absoluta (metade mais um dos membros da comitiva).

6) Qual os pré-requisitos para alguém que queira ser um PARTICIPANTE do projeto?

__Deliberação__: Para participar do projeto de tutoria, um membro participante deve ser trans e aceito por um membro colaborador.

7) Em minha opinião, deveriamos trabalhar com dois tipos de ajuda. Aquilo que chamo de MONITORIA (sanar dúvidas de conteúdos e exercícios específicos) e o outro seria a TUTORIA (acompanhamento um pouco mais "intimo" buscando dar dicas sobre formação, trabalho, complementações, graduação, pós, etc). O que acham?

__Deliberação__: Teremos dois tipos de ajuda:
  - Monitoria: membros participantes submetem dúvidas específicas a um fórum e são posteriormente selecionadas por membros colaboradores. Os membros colaboradores devem então decidir sobre a melhor forma de respondê-las: por texto no próprio fórum ou marcando uma sessão com o membro participante que a postou.
  - Tutoria: membros particpantes pleiteiam uma vaga de aprendiz com um determinado tutor. Cabe ao membro colaborador aceitar o aprendiz, ou indicar um tutor mais adequado.
  
8) Acredito que a melhor estruturação para o nosso projeto seria a confecção de um site em alguma dessas plataformas gratuitas. O que acham? Sugerem alguma?

__Deliberação__: Site com fóruns, e.g., phpbb.

9) Como deveríamos nos comportar nas mídias sociais? Ter um face, insta, twitter?

__Deliberação__: Começaremos apenas com o Instagram. Teremos uma identidade visual consolidada. Inicialmente a Fábris será a coordenadora das mídias sociais. Tudo a ser postado deve ser aprovado por ela.

10) Os PARTICIPANTES devem buscar diretamente a pessoa que ele acha interessante dos COLABORADORES disponíveis, ou ele deve manifestar-se para uma central suas dúvidas e anseios e essa central encaminharia para um COLABORADOR que melhor suplante tal necessidade?

__Deliberação__: No site haverá uma lista dos tutores bem como o número de vagas de tutoria disponíveis. O membro particpante deverá então aplicar para determinado tutor. O membro colaborador poderá aceitar ou não ser seu tutor, bem como indicar um tutor mais adequado.

11) Devemos ter um canal de denuncia? Caso algum COLABORADOR assedie de alguma forma um PARTICIPANTE? Devemos receber denúncias por parte dos PARTICIPANTES de coisas externas ao projeto?

__Deliberação__: Teremos uma ouvidoria responsável por lidar com assuntos sensíveis, e.g., assédios, reclamações, etc. Um subgrupo de 3 membros da comitiva do anel será responsável pelo canal. Não haverá um canal de denúnicas externo, apenas elaboraremos uma cartilha sugerindo possíveis cursos de ação.

12) Como acham que deveríamos propagandear nosso projeto?

__Deliberação__: A mídia social inicial será apenas o Instagram. Cada membro colaborador poderá usar suas próprias mídias sociais para divulgar um material feito exclusivamente para esse propósito.

13) Devemos ter um espaço sugerindo canais e paginas confiáveis para estudo? Elas deveriam ser restritas a canais e paginas de pessoas trans?

__Deliberação__: Institucionalmente não divulgaremos nenhuma outra fonte de material. Cabe a cada membro colaborar indicar as referências adequadas conforme o caso. Não há restrição quanto ao gerador de conteúdo ser trans.

14) Acho que devemos reconhecer nossas limitações, e embora devamos ajudar os PARTICIPANTES sempre que possível no que eles estiverem precisando, nós deveríamos nos restringir apenas aos aspectos educacionais e todas as outras demandas apresentadas devem ser encaminhadas a órgãos pertinentes (e.g., policia, psicólogos...). O que acham?

__Deliberação__: Focaremos inicialmente o projeto apneas na educação. No máximo orientando como proceder em casos individuais.

15) Deveríamos ter um sistema de parcerias?

__Deliberação__: As parceriais serão decididas caso a caso pela comitiva do anel.

16) Acho que deveríamos criar um códio de ética e conduta interna para nós COLABORADORES e um para os PARTICIPANTES. O intuito não é burocratizar nem tornar as coisas complicadas, mas seria uma forma de sabermos como e quando agir. O que acham?

__Deliberação__: Teremos um código de ética contendo:
  a) Uma introdução geral do projeto;
  b) Esclarecimento do projeto ser de trans para trans;
  c) Esclarecimento do projeto ser um lugar seguro e livre de preconceito e discriminação;
  d) Esclarecimento de ser um ambiente livre de fetichização.

17) Acham que deve existir um conselho diretor para coordenação e direção do projeto que alterne dentro de X tempos, ou que todos COLABORADORES tenham iguais poderes na condução do projeto?

__Deliberação__: O conselho diretor ou comitiva do anel contará com 9 mebros que se alternaram conforme o projeto cresça. Em situações excepcionais assembleias com todos os membros colaboradores poderão ser convocadas

18) Deliberações adicionais: 
  - Meta de lançamento do projeto: dia 29-01-20
  - Responsável pela criação da identidade visual: Fábris
  - Responsáveis por criar a plataforma: Viktor e Vitoria
  - Responsável por criar o código de ética: Lucy
  - Nomes sugeridos: TransEducar e TutoTrans.
